Inventaris van het archief van het klooster Maria Magdalena in Bethanië te ''s-Gravenzande
Nationaal Archief, Den Haag
- Finantiëel beheer, B.
  - Rentebrieven en andere inschulden, III.
    - Rentebrief, groot 1 pond Hollands 's jaars, verzekerd op een huis te 's-Gravenzande, verkocht aan Claes Claes zoon., 1382 en 1402; 84D.1, 84D.2; 2 charters (getransfigeerd)
      - 1407 februari 24, 84D.2
        Int jair ons Heren duysent vierhondert ende zeven up sinte Mathijs dach.
        Oorspr. (Inv. no. 84D.2). Met het geschonden zegel van Allaert Bertelmees zoon in groene was, het andere verlorgen.
    - Rentebrief, groot 1 pond Hollands 's jaars, verzekerd op een huis te 's-Gravenzande, voor Pieter Jans zoon., 1419; 84E; 1 charter
      reg. no. 51.
      51 1419 November 12.
      Dirck Jacobszoon en Claes die Besse, schepenen in sGravenzande, oorkonden, dat Aernt Dircs zoon erkent schuldig te zijn aan Pieter Jans zoon een jaarlijkse rente van 1 pond Hollands, gaande uit zijn huis en erf aan de Langestrate.
      Int jair ons Heren duysent vierhondert ende negenthien op sinte Lebuyns dach.
      Oorspr. (Inv. no. 84E). De beide schepenzegels verloren.
      Afschrift: Inv.no. 5 fol. CXXXV verso.
    - Rentebrief, groot 1 pond Hollands 's jaars, verzekerd op een huis te 's-Gravenzande, voor Gerijt Florijs zoon., 1422; 84F; 1 charter
      reg. no. 57.
      57 1422 September 18.
      Dirck Jacobs zoon en Florys Dircs zoon, schepenen in sGravenzande, oorkonden, dat Anneboy Aernts zoon erkent schuldig te zijn aan Geryt Florys zoon een jaarlijkse rente van 1 pond Hollands, gaande uit zijn huis en aan de Cortestraet.
      Int jair ons Heren duysent vierhondert twie ende twintich des Vrydaechs na sinte Lambrechts dach.
      Oorspr. (Inv. no. 84F). De beide schepenzegels verloren.
      Afschrift: Inv.no. 5 fol. CXXXVI.
    - Rentebrief, groot 20 schellingen Hollands 's jaars, verzekerd op een huis te 's-Gravenzande, verkocht aan Pieter Jans zoon van der Sterre., 1405, 1423; 84G.1, 84G.2; 2 charters (getransfigeerd)
      reg. nos. 29 en 58
      - 1405 april 12, 84G.1
        29 1405 April 12.
        Allert Bertelmees zoon en Bertelmees Wissen zoon, schepenen in sGravenzande, oorkonden, dat Herper Uyttervoert erkent schuldig te zijn aan Ghijsbrecht Hubrechts zoon een jaarlijkse rente van 20 schellingen Hollands, gaande uit zijn huis aan de Cortestrate.
        Int jair ons Heren duysent vierhondert ende vive upten twalefsten dach in April.
        Oorspr. (Inv. no. 84G.1). Met het geschonden zegel van Allaert Bertelmees zoon in groene was, het andere verloren.
        Door het oorspr. van deze is gestoken de brief dd. 1423 januari 11 (reg. no. 58).
        Afschrift: Inv.no. 5 fol. CXXXV.
      - 1423 januari 11, 84G.2
        58 1423 Januari 11.
        Jacob Hectoers zoon en Jan Willems zoon, schepenen in sGravenzande, oorkonden, dat Mees Jacops zoon verkoopt aan Pieter Jans zoon van der Sterre de rente van 1 pond 's-jaars, hem aangekomen door zijn huwelijk met Geertruyt en vermeld in de brief d.d. 1405 april 12 (reg. no. 29), waardoor deze gestoken is, welke rente genoemde Pieter zijn dochter Kerstijn geeft in mindering van wat haar aanbestorven is van haar moeder en van haar zuster Kathrijn.
        Int jair ons Heren duysent vierhondert drie ende twintich des Manendaechs na Dertienen dach.
        Oorspr. (Inv. no. 84G.2). Met het zegel vanJan Willem zoon in groene was, het andere verlorgen.
        Zie reg.nos. 16, 17 en 19.
    - Rentebrief, groot 1 pond Hollands 's jaars, verzekerd op een huis te 's-Gravenzande, voor Jan Dircx zoon., 1472; 84H; 1 charter
      reg. no. 183.
      183 1472 December 23.
      Jan Geryts zoon en Heynrick Gielis Storms zoon, schepenen in sGravenzande, oorkonden dat Dirck Willem Dippijns zoon verkoopt aan Jan Dircxzoon, den molenaar, een jaarlijkse rente van 1 pond Hollands, gaande uit zijn huis op de hooek van de Ommeloep, beoosten de straat, waardoor men naar de kerk gaat.
      ....den XXIIIen dach van December int jair ons Heeren duysent vierhondert ende tseventich.
      Oorspr. (Inv. no. 84H). Met de geschonden zegels van de oorkonders in groene was.
      Afschrift: Inv.no. 5 fol. CXXXVIII verso.
    - Rentebrief, groot 20 stuivers 's jaars, gaande uit een huis te 's-Gravenzande., 1522; ---; 1 charter
      reg. no. 246.
      Bekend als inv. nr. 85*. (coll. Van Vredenburch no. 270). Niet aanwezig in Nationaal Archief.
      246 1522 Februari 28
      Burgemeesters en schepenen van sGravensande oorkonden, dat Bertholomees Jans zoon erkent schuldig te zijn aan de prior en het convent der Regulieren van Bethaniën 20 stuivers 's jaars, voor de helft losbaar met 15 pond Hollandsch, gaande uit zijn huis bij de vaart benoorden de Hoflaen, en zulks ter vervanging van een rente van 15 stuivers uit een huis aan de Langstraat.
      ...... opten laetsten dach van Februario inden jaere ons Heeren dusent vijfhondert twie ende twintich.
      Oorspr. (Inv. no. 85*). Met geschonden stadszegel in groene was.
    - Akte van toepachting van 2 pond Hollandsch 's jaars aan Mr. Aernt Fuetgens zoon, kanunnik van Naaldwijk, uit een huis te 's-Gravenzande., 1476; 86; 1 charter
      reg. no. 190.
      zie ook reg. no. 109.
      190 1476 Mei 1
      Henrick Yelys Storms zoon, burgemeester, en Jacop Maertijns zoon, schepen der stad van sGravensande, oorkonden, dat aan Mr. Aernt Feutgens zoon, kanunnik van Naeldwijck, is toegepacht 2 pond Hollandsch 's jaars wegens het 4 jaar lang niet ontvangen van 3 pond uit het huis in het Noorteynde.
      ...... upten eersten dach in Meye in den jair ons Heren dusent vierhondert ses ende tseventich.
      a. Oorspr. (Inv. no. 86). Met de zegels van de oorkonders in groene was.
      b. Afschr. in Inv. no. 5, fol. CXXXVIII verso.
      Zie regest no. 109.
    - Rentebrief, groot 8 pond 30 groot Hollandsch 's jaars, gaande uit 44 morgen land bij Delft., 1497; 87; 1 charter
      reg. no. 217.
      217 1497 juni 20
      Deken en kapittel van Sint Adriaen te Naeldwijc erkennen schuldig te zijn aan het convent der Regulieren te sGravensande een jaarlijkse rente van 8 pond Hollands, hun vermaakt door Heynric van Naeldwijc, ridder, tot het doen van missen voor hem en zijn echtgenote Machtelt van Raephorst, vrouwe van Naeldwijc, en hun beider ouders en kinderen enz. en een gerekgelde uitkering van 30 groot voor wijn, welke rente gaat uit 44 morgen land bij Delft, geheten het Land ter made met de madewerf, aan het kapittel vermaakt door Henric van Naeldwijc voornoemd.
      .Int jaer ons Heeren duysent vierhondert seven ende tnegentich twintich dagen in Junio
      a. Oorspr. (Inv. no. 87). Met geschonden kapittelzegel in rode was.
      b. Afschr. in Inv. no. 5, fol. CXXV.
    - Rentebrief, groot 25 schellingen Hollandsch 's jaars, gaande uit een huis te 's-Gravenzande., 1527; ---; 1 charter
      reg. no. 247.
      Bekend als inv. nr. 88*. (coll. Van Vredenburch no. 271). Niet aanwezig in Nationaal Archief.
    - Rentebrief, groot 12 schellingen Hollands 's jaars, verzekerd op 4 hont land in het ambacht van 's-Gravenzande, als toegift bij een ruil van land., 1441; 88A; 1 charter
      reg. no. 108.
      108 1441 Februari 4.
      Landschepenen van tsGravenzande oorkonden, dat Kerstant Claes zoon met de Regulieren van Bethaniën aldaar verruild heeft een stuk land tegen een ander met toegift van een jaarrente van 12 schellingen Hollands, gaande uit 4 hont land aldaar beoosten mijns Herenweg
      .Int jaer ons Heeren duysent vierhondert een ende veertich upten viertienden dach in Februario.
      a. Oorspr. (Inv. no. 88A). Het schependomszegel verloren.
      b. Afschr. in Inv. no. 5, fol. CXXXVI
    - Rentebrief, groot 1 Rijnse gulden 's jaars, verzekerd op een halve morgen in het ambacht 's-Gravenzande, als toegift bij een ruil van land., 1442; 88B; 1 charter
      reg. no. 111.
      111 1442 September 7.
      Huych Floys zoon en Heyl, zijn echtgenote, schenken den Regulieren van Bethaniën bij sGravenzande een jaarrente van 1 Rijnse gulden, gaande ui 1/2 morgen land in het Vrylant, begrensd ten Oosten en ten Westen door de Gantel, tegen het houden van kerkelijke plechtigheden.
      .Int jaer ons Heeren duysent vierhondert twie ende veertich upten sevenden dach in Septembri.
      a. Oorspr. (Inv. no. 88B). Het conventszegel en de zegels van de schout Clays Aernts zoon en van Symon Dircx zoon verloren.
      b. Afschr. in Inv. no. 5, fol. XLII verso
    - Rentebrief, groot 2 ponden Hollands 's jaars, gaande uit de helft van 7 hont land in het ambacht 's-Gravenzande., 1451; 88C; 1 charter
      reg. no. 127.
      127 1451 Mei 1.
      Landschepenen van sGravenzande oorkonden, dat Lambrecht Aernts zoon verkoopt aan het convent der Regulieren van Bethaniën een jaarlijkse rente van 2 pond Hollands, gaande uit de helft van 7 hont land in het Nuwelant, te betalen op Kerstavond en onze Vrouwen lichtmis.
      Int jair ons Heeren duysent vierhondert een ende vijftich op die Meys dach.
      a. Oorspr. (Inv. no. 88C). Het schependomszegel verloren.
      b. Afschr. in Inv. no. 5, fol. LII
      In margine staat: "Deze twee pond Hollands betaalt anno 1585 Doe Aerts zoon aen de Maesdijck"
    - Rentebrief, groot 2 gouden Wilhelmusschilden 's jaars, gaande uit 2 1/2 morgen land in het ambacht 's-Gravenzande, verkocht aan het klooster., 1451; 88D.1, 88.D.2; 2 charters (aaneengehecht)
      reg. nos. 126 en 129.
      - 1451 februari 22, 88D.1
        126 1451 Februari 22.
        Landschepenen van sGravenzande oorkonden, dat Pieter Balle zoon verkoop aan Bertholmees Geryts zoon een jaarlijkse rente van 2 gouden wilhelmusschilden, gaande uit 2 1/2 morgen land in het Nieuwelant beoosten de Maesdijck.
        Int jair ons Heeren duysent vierhondert een ende vijftich upten twie ende twintichsten dach in Zelle.
        a. Oorspr. (Inv. no. 88D.1). Het schependomszegel verloren.
        b. Afschr. in Inv. no. 5, fol. LXIII verso
        Aan het oorspronkelijke was gehecht de brieff d.d. 1451 Mei 27 (reg. no. 129)
      - 1451 mei 17, 88D.2
        129 1451 Mei 17.
        Bertholmees Geryts zoon verkoopt aan het convent der Regulieren van Bethaniën, bij sGravenzande 2 gouden wilhelmusschilden jaarlijks, nader vermeld in de brief dd. 1451 februari 2 (reg. no. 126) waaraan deze gehecht is.
        Int jair ons Heeren duysent vierhondert een ende vijftich upten seventienden dach in Meye
        a. Oorspr. (Inv. no. 88D.2). Met het zegel van de schout Clays Aernts in groene was.
        b. Afschr. in Inv. no. 5, fol. LXIIII
    - Akte van toepachting van 2 groten, 3 penningen Hollands, uit 9 hont land in het ambacht 's-Gravenzande, wegens achterstallige rente., 1459; 88E; 1 charter
      reg. no. 152.
      152 1459 Maart 12.
      Landschepenen van sGravnezande pachten de Regulieren aldaar, op verzoek van heer Scouwe, hun procurator, een jaarlijkse rente van 2 groot 3 penningen Hollands toe, gaande uit 9 hont lands, die Aernt Dircs zoon in het Noortlant heeft bezuiden de Noortlandse weg, wegens het achterstallig zijn van 20 groot.
      Int jair ons Heeren duysent vierhondert negen ende vijftich upten twalefsten dach in Maerte.
      a. Oorspr. (Inv. no. 88E). Het schependomszegel verloren.
      b. Afschr. in Inv. no. 5, fol. XCI.
    - Rentebrief, groot 1 gouden Rijnse gulden 's-jaars, gaande uit 4 morgen en 2 hont weiland in het ambacht 's-Gravenzande, voor Pieter Aerntszoon van der Sloet., 1459; 88F; 1 charter
      reg. no. 154.
      154 1459 Mei 19.
      Bertholmees Geryts zoon verkoopt aan Pieter Aernts zoon van der Sloet een jaarlijkse rente van een gouden Rijnse gulden, gaande uit 4 morgen 2 hont weiland in Nortlant benoorden de Noortlandse dijk.
      Int jair ons Heeren duysent vierhondert negen ende vijftich upten negentienden dach in Mey.
      a. Oorspr. (Inv. no. 88F). Met het geschonden zegel van de schout Clays Aernts in groene was.
    - Rentebrief, groot 53 schellingen 4 penningen Hollands 's-jaars, gaande uit 2 1/2 morgen land in het ambacht 's-Gravenzande., 1460; 88G; 1 charter
      reg. no. 159.
      159 1460 Augustus 12.
      Landschepenen van sGravenzande oorkonden, dat Dirck Gerytszoon verkoopt aan het convent der Regulieren van Bethaniën aldaar 53 schellingen 4 penning Hollands 's jaars, gaande uit 2 1/2 morgen bij zijn woning in Donysvelt tussen de heerweg en de dijk voor de Banck.
      .....upten twaleften dach in Augusto Int jair ons Heeren duysent vierhondert ende sestich.
      a. Oorspr. (Inv. no. 88G). Het schependomszegel verloren.
      b. Afschr. in Inv. no. 5, fol. XXXVII
      Zie regest no. 71.
    - Rentebrief, groot 1 1/2 pond 's-jaars, verzekerd op een huis en enige stukken land in het ambacht 's-Gravenzande., 1460; 88H; 1 charter
      reg. no. 174.
      174 1466 Februari 22.
      Landschepenen van sGravenzande oorkonden, dat Heynrick Pieters zoon verkoopt aan de prior der Regulieren van Bethaniën aldaar een jaarlijkse rente van 1 1/2 pond, gaande uit zijn huis en 8 hont land in het Nieuwelant beoosten de oude Maasdijk, uit 2 hon land ten noorden daarvan en uit 4 hont land in he tNieuwelant ten westen van de Oude dijk
      Upten seven ende twintichsten dach in Februario Int jair ons Heeren duysent vierhondert ses ende sestich.
      a. Oorspr. (Inv. no. 88H). Met het geschonden schependomszegel in groene was.
      b. Afschr. in Inv. no. 5, fol. LXVII.
    - Rentebrief, groot 6 gouden Carolusguldens Vlaams 's-jaars, gaande uit 8 hont land in het ambacht 's-Gravenzande, voor de ingelanden van de Nieuwe landen buiten 's-Gravenzande, 1548; 88I; 1 charter
      reg. no. Suppl. 5
      Suppl. 5 1548 Januari 25.
      Wouter Jans zoon, Franck Jans zoon en Adriaen Mathijs zoon, schepenen in Zandambochte, oorkonden dat Willem Corneliss zoon in den Boem verkocht heeft aan de ingelanden van de Nieuwe landen buiten 's-Gravenzande een losrente van 6 gouden Carolusguldens Vlaams 's jaarts, losbaar tegen de penning 16, verzekerd op 8 hont land in de Costverlorenthiende.
      .... den vijfentwintichsten dach in Januario Int jair ons Heeren XVC acht en viertich nae tgemeen lants scriven.
      Oorspr. (Inv. no. 88I). Het ambachtszegel verloren.
      In dorso "Regulieren convent sGravenzande".
    - Rentebrief, groot 6 gouden Carolusguldens Vlaams 's-jaars, gaande uit zeker land in het ambacht 's-Gravenzande, 1548; 88J; 1 charter
      reg. no. Suppl. 6
      Suppl. 6 1548 Oktober 15.
      Wouter Jans zoon, Franck Jans zoon en Adriaen Mathijs zoon, schepenen in Zandambochte, oorkonden dat Willem Corneliss zoon in den Boom verkocht heeft aan het convent der Regulieren van Bethanyën te 's-Gravenzande een losrente van 6 gouden Carolusguldens Vlaams 's jaarts, losbaar tegen de penning 16, verzekerd op het land van zijn vader Cornelis Willem zoon, gelegen in de Costverlorenthiende.
      Den vijfthyenden dach in Octobri Int jair ons Heeren XVC acht en viertich.
      Oorspr. (Inv. no. 88J). Met het geschonden ambachtszegel in groene was.
    - Rentebrief, groot 4 ponden Hollands 's-jaars, gaande uit 3 1/2 morgen en 1 1/2 morgen land land in het ambacht 's-Gravenzande, 1558; 88K; 1 charter
      reg. no. Suppl. 10
      Suppl. 10 1558 Januari 15.
      Landschepen van tsGravenzande oorkonden, dat Crijn Jans zoon Joncker verkocht heeft aan het convent der Regulieren tsGravensande een losrente van 4 pond Hollands 's jaars, gaande uit 3 1/2 morgen en uit 1 1/2 morgen land, gelegen in Noorlant.
      ...upten XVen Januarij in de jaer dusent vijf honderd acht en vijftich na tgemeen scriven.
      Oorspr. (Inv. no. 88K). Met het geschonden schependomszegel in groene was.
    - Rentebrief, groot 4 pond Hollandsch 's jaars, gaande uit huizen en landerijen in den Haag en Eikenduinen., 1464; 89; 1 charter
      reg. no. 171.
      zie ook de reg. nos. 41, 88 en 89.
      171 1464 December 29
      Jacob Clays' zoon van Eeten verkoopt aan het convent der Regulieren van Bethaniën bij sGravenzande de jaarrente van 4 pond, die hij destijds van hem kocht, nader vermeld in de brieven d.d. 1416 November 19 (regest no. 41), 1433 September 22 (reg. no, 88) en 1434 Juni 16 (regest no. 89).
      ...... upten negen ende twintichsten dach in Decembri int jair ons Heeren duysent vierhondert vier ende tsestich.
      a. Oorspr. (Inv. no. 89). Met het zegel van de oorkonder in groene was.
      b. Afschr. in Inv. no. 5, fol. CXXII.
      Gecancelleerd. Blijkens aanteekening op fol. CXXI is deze rente in 1560 verkocht met den penning 26 (sic).
    - Vidimus van een rentebrief d.d. 1401, groot 12 Engelsche nobels 's jaars, ten behoeve van Clemens, weduwe van Claes van Aderichen, uit 28 morgen land te Monster (Poeldijk). 1431. Afschrift., 1534; 90; 1 stuk
      reg. nos. 25 en 78.
      78 1431 April 27
      Deken en kapittel van Sinte-Mariënkapel in den Hage geven vidimus van den brief d.d. 1401 Juni 24 (regest no. 25).
      Int jair ons Heeren duysent vierhondert een ende dertich seven ende twintich dage in April.
      a. Afschr. (Inv. no. 90), 1534 April 20 gecollationeerd door J. Beauvoir.
      b. Afschr. in Inv. no. 5, fol. CXIIII verso.
      25 1401 Juni 24
      Hillegondt Uuterwijck Aerter Seuders zoons weduwe verkoopt aan haar zuster Clemens, weduwe van Claes van Aderichen, een jaarrente van 12 gouden Engelsche nobels, gaande uit 28 morgen land aan de Poeldijck.
      Int jair ons Heeren duysent vierhondert ende een op sinte Jans dach te Midtsomer.
      Gevidimeerd in den brief d.d. 1431 April 27 (regest no. 78).
    - Rentebrief, groot 1 gouden Engelse nobel 's-jaars, gaande uit 2/3 deel van 3 morgen 1 1/2/ hont land in Monser, verkocht aan het klooster, 1442, 1443; 90A.1, 90A.2; 2 charters
      Reg. nos. 110 en 112
      - 1442, 90A.1
        110 1442 April 18
        Aernt Engelbrechs zoon verkoopt aan Geryt Voppen een jaarrente van 1 gouden Engelse nobel, gaande uit 2/3 van 3 morgen 1 1/2 hont land in het ambacht van Monster.
        Int jair ons Heeren duysent vierhondert twie ende veertich upten achtienden dach in Aprelle
        a. Oorspr. (Inv. no. 90A.1).
        b. Afschr. in Inv. no. 5, fol. CLV verso.
        Door deze was gestoken de brief d.d. 1443 Februari 26 (reg.no. 112)
      - 1443, 90A.2
        112 144(3) Februari 26
        Geryt Voppenzoon verkoopt ade Regulieren van Bethaniën bij sGravenzande een jaarrente van 1 gouden Engelsen nobel, vermeld in de brief dd. 1442 April 18, waardoor deze gestoken is (reg.no. 110)
        Int jair ons Heeren duysent vierhondert drie ende veertich upten zes ende twintichsten dach in Februario
        a. Oorspr. (Inv. no. 90A.2).
        B. Afschr. (doch met jaartal 1444) op het papier, waarop de akten van een andere jaarrente van 1 Eng. nobel, zie reg. nos. 150 en 141 (inv.no. 91)
        c. Afschr. in Inv. no. 5, fol. CXX
    - Rentebrief, groot 3 pond Hollands 's-jaars, verzekerd op 4 morgen land in Monser, voor Jan Maertijns zoon., 1452; 90B; 1 charter
      Reg. no. 131
      131
      a. Oorspr. (Inv. no. 90B).
    - Rentebrief, groot 3 gouden Keurvorster gulden 's-jaars, gaande uit anderhalf morgen land in Monster, 1456; 90C; 1 charter
      Reg. no. 140
      140
      a. Oorspr. (Inv. no. 140).
    - Drie rentebrieven, ieder groot 1 Engelschen nobel 's jaars, uit landen te Monster. Afschrift, 1440, 1444,1456; 91; 1 stuk
      reg. nos. 105, 112 en 141.
      zie ook reg. no. 110.
      Geryt Voppenzoon verkoopt den Regulieren van Bethaniën bij sGravenzande een jaarrente van 1 gouden Engelschen nobel, vermeld in den brief d.d. 1442 April 18, waardoor deze gestoken is (reg, no. 110).
      Int jair ons Heeren duysent vierhondert drie ende veertich upten ses ende twintichsten dach in Februario.
      a. Afschr. (doch met jaartal 1444) op het papier, waarop de akten van een andere jaarrente van 1 Eng. nobel (zie reg. nos. 105 en 141), (Inv. no. 91).
      b. Afschr. in Inv. no. 5, fol. CXX.
      141 1456 November 25
      Jacob Dircx zoon verkoopt aan Dirck Jan Gomans zoon een jaarrente van 1 gouden Engelschen nobel, vermeld in den brief d.d. 1440 Januari 17 (regest no. 105).
      Int jair ons Heren duysent vierhondert ende zes ende vijftich up den vijff ende twintichsten dach in Novembri.
      a. Afschr. door notaris Dirck Sproncx zoon, priester, gesteld op hetzelfde papier als de akten, waarvan reg. nos. 105 en 112 (Inv. no. 91).
      b. Afschr. van a. in Inv. no. 5, fol. CXIX.
      105 1440 Januari 17
      Aernt Engebrechts zoon verkoopt aan zijn schoonzoon Jacob Dircx zoon een jaarrente van 1 gouden Engelschen nobel, gaande uit 2/3 van 3½ morgen land in de Made binnen het ambacht van Monster.
      Int jaer ons Heren duysent vierhondert ende viertich up den seventienden dach in Januario.
      a. Afschr. door notaris Dirck Sproncx zoon, priester (Inv. no. 91).
      b. Afschr. van a. in Inv. no. 5, fol. CXVIII verso.
      Op hetzelfde papier als 1) zijn geschreven de akten, waarvan de regesten nos. 112 en 141.
    - Akte van erkenning van een rente uit 4 morgen land te Rijswijk ten behoeve van Geertruyt van der Horn en haar zoon., 1428; 92; 1 charter
      reg. no. 66.
      66 1428 Juni 27
      Claes Grijp erkent de ecththeid van den brief betreffende een rente uit 4 morgen land, die Geertruyt van der Horn en heer Jan, haar zoon, van hem hebben.
      Int jaer ons Heeren dusent vierhondert achte ende twintich des Sonnendaghes voir sinte Peter.
      a. Oorspr. (Inv. no. 92). Met de geschonden zegels van Bartolomeus Hughenzoon en zijn broeder Aernt, schout van Rijswijk, in groene was.
      b. Afschr. in Inv. no. 5, fol. CXXIII verso.
      Blijkens de indeeling van het cartularium ligt dit land te Rijswijk.
    - Vidimus van een vrijstelling van leenroerigheid d.d. 1438 met een vidimus van een eigendomsbewijs d.d. 1368 van 121/2 morgen lands te Rijswijk, behorende bij een verloren geganen rentebrief d.d. 1420 van 4 pond Hollandsch 's jaars, gaande uit genoemd land ten behoeve van Claes Jan Scouten zoon., 1440, 1420; 93.1, 93.2; 2 charters
      reg. nos. 97, 107, 55 en 13.
      zie ook reg. no. 54.
      - 1420, 93.1
        13 1368 April 13
        Jan Jans zoon van der Burch verkoopt aan Dieric Steffaens zoon 12½ morgen land in het ambacht van Rijswijck, genaamd de Sculenburch.
        Int jair ons Heren dusent driehondert acht ende tsestich des Donredaghes na beloken Paeschen.
        Gevidimeerd in den brief d.d. 1420 December 8 (regest no. 55).
        Zie regest no. 54.
        55 1420 December 8
        Jan Zoet Vrancken zoon geeft vidimus van den brief d.d. 1368 April 13 (regest no. 13).
        Int jair ons Heren dusent vierhondert ende twintich op onser Vrouwen dach concepcio.
        a. Oorspr. (Inv. no. 93.1). Met het zegel van de oorkonder in groene was.
        b. Afschr. in Inv. no. 5, fol. CXXII verso.
      - 1440, 93.2
        97 1438 Juli 31
        Jan van der Burch verklaart Claes Jan Scouten zoon met geen leenrechten te zullen aanspreken, aangezien de rente, die deze kocht van Florys Dirck Steffens zoon, gaande uit de Sculenburch, reeds bestond, voordat dit land, dat Florys voornoemd in leen heeft van de hofstede ter Burch, leenroerig werd.
        Gegeven upten lesten dach van Julio int jair ons Heeren duysendt vierhondert acht ende dertich.
        a. Gevidimeerd in den brief d.d. 1440 April 11 (regest no. 107).
        107 1440 April 11
        Deken en kapittel van Onser Liever Vrouwen kapel binnen den Hove van der Hage geven vidimus van den brief d.d. 1438 Juli 31 (regest no. 97).
        Gegeven in den Hage upten elfsten dach in Aprille int jair ons Heeren duysent vierhondert ende viertich.
        a. Oorspr. (Inv. no. 93.2). Met geschonden zegel van de oorkonder in rode was.
        b. Afschr. in Inv. no. 5, fol. CXXIIII.
    - Rentebrief, groot 18 pond 15 stuiver 's jaars, gaande uit een huis en 41/2 morgen land te Wateringen., 1559; ---; 1 charter
      reg. no. 276.
      Bekend als inv. nr. 94* (coll. Van Vredenburch no. 274). Niet aanwezig in Nationaal Archief.